<!DOCTYPE html PUBLIC "-//W3C//DTD XHTML 1.0 Transitional//EN" "http://www.w3.org/TR/xhtml1/DTD/xhtml1-transitional.dtd">
<html xmlns="http://www.w3.org/1999/xhtml">
<head>
	<meta http-equiv="Content-Type" content="text/html; charset=iso-8859-1" />
	<title>Ymmärrä suomea</title>
	<style type="text/css" media="all">@import "css/styles.css";</style>
	<script type="text/javascript" src="swfobject.js"></script>
</head>
<body class="font-medium">
	<div id="main-wrapper">
		<div id="topbar"></div>
		<div id="main-menu">
			<table cellspacing="0" cellpadding="0" border="0" class="add-links"><tr>
				<td class="item"><img class="raquo" src="i/raquo.gif" alt="" height="7" width="4" /><a href="/ymmarra/index.php?moduli=sanakirja">Sanakirja</a></td>
				<td class="item"><img class="raquo" src="i/raquo.gif" alt="" height="7" width="4" /><a href="/ymmarra/index.php?moduli=verbit">Verbiluettelo</a></td>
				<td class="item"><img class="raquo" src="i/raquo.gif" alt="" height="7" width="4" /><a href="/ymmarra/index.php?moduli=kielioppi">Kielioppi</a></td>
			</tr></table>
			<table cellspacing="0" cellpadding="0" border="0"><tr>
				<td class="item"><img class="raquo" src="i/raquo.gif" alt="" height="7" width="4" /><a href="/ymmarra/index.php">Etusivu</a></td>
				<td class="item"><img class="raquo" src="i/raquo.gif" alt="" height="7" width="4" /><a href="/ymmarra/index.php?moduli=tekstit">Lukutekstit</a></td>
			</tr></table>
		</div>
		<div id="content">
			<table cellspacing="0" cellpadding="0" border="0" id="content-wrapper"><tr>
				<td>
					<div id="left-menu">
												<div class="header-verb"><span>Verbit</span></div>
						<div class="menu">
								<div class="init"><a href="/ymmarra/index.php?moduli=verbit&kirjain=a">A</a></div>
								<div class="init"><a href="/ymmarra/index.php?moduli=verbit&kirjain=e">E</a></div>
								<div class="init"><a href="/ymmarra/index.php?moduli=verbit&kirjain=h">H</a></div>
								<div class="init"><a href="/ymmarra/index.php?moduli=verbit&kirjain=i">I</a></div>
								<div class="init"><a href="/ymmarra/index.php?moduli=verbit&kirjain=j">J</a></div>
								<div class="init"><a href="/ymmarra/index.php?moduli=verbit&kirjain=k">K</a></div>
								<div class="init"><a href="/ymmarra/index.php?moduli=verbit&kirjain=l">L</a></div>
								<div class="init"><a href="/ymmarra/index.php?moduli=verbit&kirjain=m">M</a></div>
								<div class="init"><a href="/ymmarra/index.php?moduli=verbit&kirjain=n">N</a></div>
								<div class="init"><a href="/ymmarra/index.php?moduli=verbit&kirjain=o">O</a></div>
								<div class="init"><a href="/ymmarra/index.php?moduli=verbit&kirjain=p">P</a></div>
								<div class="init"><a href="/ymmarra/index.php?moduli=verbit&kirjain=r">R</a></div>
								<div class="init"><a href="/ymmarra/index.php?moduli=verbit&kirjain=s">S</a></div>
								<div class="init"><a href="/ymmarra/index.php?moduli=verbit&kirjain=t">T</a></div>
								<div class="init"><a href="/ymmarra/index.php?moduli=verbit&kirjain=u">U</a></div>
								<div class="init"><a href="/ymmarra/index.php?moduli=verbit&kirjain=v">V</a></div>
								<div class="init"><a href="/ymmarra/index.php?moduli=verbit&kirjain=y">Y</a></div>
								<div class="init"><a href="/ymmarra/index.php?moduli=verbit&kirjain=Ä">Ä</a></div>
						</div>					</div>
				</td>
				<td>
					<div id="main-content">
						<div id="path">
							<a href=".">Etusivu</a> &gt; <a href="/ymmarra/index.php?moduli=verbit&kirjain=A">A</a>						</div>
													<h1>AVATA</h1>
						<table cellspacing="0" cellpadding="0" border="0">
							<tr>
								<td colspan="2" style="padding-bottom:10px;"><strong>Aktiivin indikatiivi</strong></td>
							</tr>
							<tr>
								<td><pre>PREESENS                   
minä     avaan             
sinä     avaat             
hän      avaa              
me       avaamme           
te       avaatte           
he       avaavat           

PASSIIVI
         avataan           

IMPERFEKTI                 
         avasin            
         avasit            
         avasi             
         avasimme          
         avasitte          
         avasivat          

PASSIIVI
         avattiin          

PERFEKTI
olen     avannut           
olet     avannut           
on       avannut           
olemme   avanneet          
olette   avanneet          
ovat     avanneet          

PASSIIVI
on       avattu            

PLUSKVAMPERFEKTI
olin     avannut           
olit     avannut           
oli      avannut           
olimme   avanneet          
olitte   avanneet          
olivat   avanneet          

PASSIIVI
oli      avattu            
</pre></td>
								<td>&nbsp;&nbsp;&nbsp;</td>
								<td><pre>  KIELTOMUOTO
  en        avaa
  et        avaa
  ei        avaa
  emme      avaa
  ette      avaa
  eivät     avaa


  ei        avata 

   
  en        avannut
  et        avannut
  ei        avannut
  emme      avanneet
  ette      avanneet
  eivät     avanneet


  ei        avattu


  en    ole avannut
  et    ole avannut
  ei    ole avannut
  emme  ole avanneet
  ette  ole avanneet
  eivät ole avanneet


  ei    ole avattu 


  en    ollut  avannut
  et    ollut  avannut
  ei    ollut  avannut
  emme  olleet avanneet
  ette  olleet avanneet
  eivät olleet avanneet


  ei    ollut  avattu
</pre></td>
							</tr>
						</table>
						<table cellspacing="0" cellpadding="0" border="0">
							<tr>
								<td colspan="2" style="padding-bottom:10px;"><strong>Aktiivin konditionaali</strong></td>
							</tr>
							<tr>
								<td><pre>PREESENS
minä     avaisin           
sinä     avaisit           
hän      avaisi            
me       avaisimme         
te       avaisitte         
he       avaisivat         

PASSIIVI
         avattaisiin       

PERFEKTI
olisin   avannut           
olisit   avannut           
olisi    avannut           
olisimme avanneet          
olisitte avanneet          
olisivat avanneet          

PASSIIVI
olisi    avattu            
</pre></td>
								<td>&nbsp;&nbsp;&nbsp;</td>
								<td><pre> 
  en        avaisi
  et        avaisi
  ei        avaisi
  emme      avaisi
  ette      avaisi
  eivät     avaisi


  ei        avattaisi


  en    olisi  avannut
  et    olisi  avannut
  ei    olisi  avannut
  emme  olisi  avanneet
  ette  olisi  avanneet
  eivät olisi  avanneet


  ei    olisi  avattu
</pre></td>
							</tr>
						</table>
						<table cellspacing="0" cellpadding="0" border="0">
							<tr>
								<td colspan="2" style="padding-bottom:10px;"><strong>Aktiivin potentiaali</strong></td>
							</tr>
							<tr>
								<td><pre>PREESENS
minä     avannen           
sinä     avannet           
hän      avannee           
me       avannemme         
te       avannette         
he       avannevat         

PASSIIVI
         avattaneen        

PERFEKTI
lienen   avannut           
lienet   avannut           
lienee   avannut           
lienemme avanneet          
lienette avanneet          
lienevät avanneet          

PASSIIVI
lienee   avattu            
</pre></td>
								<td>&nbsp;&nbsp;&nbsp;</td>
								<td><pre> 
  en        avanne
  et        avanne
  ei        avanne
  emme      avanne
  ette      avanne
  eivät     avanne


  ei        avattane


  en    liene  avannut
  et    liene  avannut
  ei    liene  avannut
  emme  liene  avanneet
  ette  liene  avanneet
  eivät liene  avanneet


  ei    liene  avattu
</pre></td>
							</tr>
						</table>
						<table cellspacing="0" cellpadding="0" border="0">
							<tr>
								<td colspan="2" style="padding-bottom:10px;"><strong>Aktiivin imperatiivi</strong></td>
							</tr>
							<tr>
								<td><pre>PREESENS

(sinä)   avaa              
(hän)    avatkoon          
(me)     avatkaamme        
(te)     avatkaa           
(he)     avatkoot          

PASSIIVI
         avattakoon        

PERFEKTI

ole      avannut           
olkoon   avannut           
olkaamme avanneet          
olkaa    avanneet          
olkoot   avanneet          

PASSIIVI
olkoon   avattu            
</pre></td>
								<td>&nbsp;&nbsp;&nbsp;</td>
								<td><pre> 

  älä       avaa
  älköön    avatko
  älkäämme  avatko
  älkää     avatko
  älkööt    avatko


  älköön    avattako



  älä      ole  avannut
  älköön   olko avannut
  älkäämme olko avanneet
  älkää    olko avanneet
  älkööt   olko avanneet


  älköön   olko avattu
</pre></td>
							</tr>
						</table>
						<table cellspacing="0" cellpadding="0" border="0">
							<tr>
								<td colspan="2" style="padding-bottom:10px;"><strong>Verbin nominaalimuodot</strong></td>
							</tr>
							<tr>
								<td><pre>I INFINITIIVI              
Lyhyempi muoto:            
         avata             

Pitempi muoto:             
         avatakseni        
         avataksesi
         avatakseen
         avataksemme
         avataksenne
         avatakseen

III  INFINITIIVI           
inessiivi    avaamassa     
elatiivi     avaamasta     
illatiivi    avaamaan      
adessiivi    avaamalla
abessiivi    avaamatta     
instruktiivi avaaman       
                           
Passiivi
instruktiivi avattaman     
                           
                           
</pre></td>
								<td>&nbsp;&nbsp;&nbsp;</td>
								<td><pre>  II INFINITIIVI
  inessiivi     avatessa 
  instruktiivi  avaten

  Passiivi
  inessiivi     avattaessa






  IV INFINITIIVI
  nominatiivi   avaaminen
  partitiivi    avaamista
   

  I PARTISIIPPI
  aktiivi       avaava
  passiivi      avattava

  II PARTISIIPPI
  aktiivi       avannut
  passiivi      avattu
</pre></td>
							</tr>
						</table>

					</div>
				</td>
			</tr></table>		</div>
		<div id="footer"><a href="http://www.oph.fi/"><img src="i/oph_logo_ymmarrasuomea.gif" width="157" height="35" alt="OPH" /></a></div>
	</div>
</body>
</html>
